

- Niort, France
- +33 7 82 56 79 47
- ✓ laure.riglet@protonmail.com
- github.com/laure-riglet
- in linkedin.com/in/laure-riglet

À PROPOS DE MOI

Tel le chat, j'ai déjà vécu plusieurs vies — professionnelles dans mon cas. Leurs points communs : l'utilisation quotidienne du numérique, mon émerveillement sans cesse renouvelé devant ses possibilités et ma réflexion constante sur l'intégration de celui-ci à ma pratique.

Si mon goût pour l'informatique puis pour Internet s'est manifesté dès mon plus jeune âge, ce sont mes expériences qui se sont imposées comme autant d'évidences qu'une reconversion dans le développement web me permettrait de déployer les solutions que j'imaginais — sans, jusque là, disposer de tous les outils pour les inscrire entièrement dans la réalité.

Aujourd'hui, forte de solides bases en développement, je suis impatiente d'aborder de nouveaux projets tout en continuant à apprendre.

LANGUES

Anglais Courant
Allemand / Espagnol Notions

SOFT SKILLS

- Polyvalence et adaptabilité
- Organisation et planification
- Travail en équipe
- Goût du contact et sens du service
- Curiosité et apprentissage continu

LAURE RIGLET

Développeuse Web Backend PHP / Symfony

FORMATION

Formation développeur web et web mobile (niveau V)

2022 - 2023

École O'Clock - Labellisée Grande école du Numérique

Formation intensive et pratique de 6 mois constituée de 3 blocs :

- **Le Socle** (476h): HTML, CSS, Javascript, PHP, APIs, Laravel, Git/Github, Linux, SQL, méthodes Agiles, WordPress, Bootstrap, SEO
- **La Spécialisation** (168h) : Symfony
- L'Apothéose (154h) : Projet full stack de groupe en méthode Agile

Master of science in management - programme Grande École

NEOMA Business School (ex ESC Rouen / Rouen BS)

2002 - 2006

EXPÉRIENCE

Lead développeuse backend PHP / Symfony

février - mars 2023

Eco-Friendly (projet de fin de formation)

Chargée de service client, de gestion et de logistique eBay store

2019 - 2022

Pêcheur de Timbres (e-commerce philatélique)

Responsable pilotage déploiements et service client

2017 - 2018

Freelance / Gameo Pro (application PTI/DATI de Sécurité pour Travailleur Isolé)

Maquettiste & rédactrice

2016 - 2019

Freelance / Les Pointilleuses (packager éditorial)

Assistante d'éducation & préparante aux concours

de CPE et de Professeur des Écoles

2014 - 2016

Lycée Horticole Gaston Chaissac de Niort

Coordinatrice technique et logistique événementiel

Chargée de marketing et de communication

2008 - 2014

Infopro Digital - Pôle salons / Pôle conférences & formations

COMPÉTENCES TECHNIQUES

Intégration Web

HTML5, CSS3, responsive web design

Développement Frontend

Vanilla JavaScript, jQuery, Bootstrap

Développement Backend

PHP (orienté objet, architecture MVC, API Rest, MySQL), Laravel, Symfony

Gestion de projet numérique

Rédaction d'un cahier de charges, wireframes et user stories, méthodologie SCRUM, versioning avec Git/GitHub

Bureautique, Graphisme & autres

Microsoft Office, Adobe Photoshop & InDesign, AutoCAD, SketchUp